臺灣桃園地方法院刑事裁定
                                     111年度聲字第2539號
聲  請  人  臺灣桃園地方檢察署檢察官
受  刑  人  蔡明寶



上列聲請人因受刑人數罪併罰有二裁判以上，聲請定其應執行之
刑（111年度執聲字第1756號），本院裁定如下：
    主  文
甲○○所犯如附表所示之罪，所處如附表所示之刑，有期徒刑部分
應執行有期徒刑陸月。
    理  由
一、聲請意旨略以：受刑人甲○○因違反毒品危害防制條例等案件
    ，先後經判決確定如附表，並經受刑人聲請定應執行之刑，
    應依刑法第53條、第51條第5款及第50條第2項定其應執行之
    刑，爰依刑事訴訟法第477條第1項聲請裁定等語。
二、按「裁判確定前犯數罪者，併合處罰之。但有下列情形之一
    者，不在此限：一、得易科罰金之罪與不得易科罰金之罪。
    二、得易科罰金之罪與不得易服社會勞動之罪。三、得易服
    社會勞動之罪與不得易科罰金之罪。四、得易服社會勞動之
    罪與不得易服社會勞動之罪。前項但書情形，受刑人請求檢
    察官聲請定應執行刑者，依第51條規定定之。」刑法第50條
    第1項、2項定有明文。次按數罪併罰，有二裁判以上者，依
    刑法第51條之規定，定其應執行之刑；宣告多數有期徒刑者
    ，於各刑中之最長期以上，各刑合併之刑期以下，定其刑期
    ，但不得逾30年；依刑法第53條應依同法第51條第5款至第7
    款之規定，定其應執行之刑者，由該案犯罪事實最後判決之
    法院之檢察官，聲請該法院裁定之，刑法第53條、第51條第
    5款及刑事訴訟法第477條第1項分別定有明文。而所謂「裁
    判確定前」，應以聲請定執行刑之各罪中最先裁判確定案件
    之確定時為準，換言之，必須其他各罪之犯罪行為時，均在
    最先一罪判決確定前，始符合數罪併罰之要件（最高法院10
    9年度台抗字第178號裁定意旨參照）。至所謂「最後判決之
    法院」，係指最後審理事實之法院而言，且以判決日期為準
    ，並不問其判決確定之先後（最高法院109年度台抗字第203
    3號裁定意旨參照）。又按行為人所犯為數罪併罰，其中之
    一罪雖得易科罰金，但因與不得易科之他罪合併處罰之結果
    ，於定執行刑時，祇須將各罪之刑合併裁量，不得易科罰金
    合併執行（司法院大法官會議釋字第144號解釋意旨參照）
    。末按定應執行之刑，應由犯罪事實最後判決之法院對應之
    檢察署檢察官聲請該法院依上開規定裁定之，不能因犯罪之
    一部分所科之刑業經執行完畢，而認檢察官之聲請為不合法
    ，予以駁回；至已執行部分，自不能重複執行，應由檢察官
    於指揮執行時扣除之，此與定應執行刑之裁定無涉（最高法
    院106年度台抗字第540號裁定意旨參照）。
三、本件援引檢察官聲請書所附「受刑人甲○○定應執行刑案件一
    覽表」為附表。經查：
  ㈠受刑人因犯如附表所示之各罪，先後經如附表所示之法院判
    決處如附表所示之刑，並分別確定在案，所犯如附表所示之
    各罪，均係於如附表編號1所示判決確定日（即民國110年12
    月27日）前為之，且本院為該案犯罪事實最後判決之法院（
    即附表編號3）等情，有各該判決及臺灣高等法院被告前案
    紀錄表在卷可稽。又如附表編號1至3所示得易科罰金與不得
    易科罰金之罪，業經受刑人請求定應執行刑，此有臺灣桃園
    地方檢察署依102年1月23日修正之刑法第50條調查受刑人是
    否聲請定應執行刑調查表在卷可憑。是檢察官就如附表所示
    之各罪，聲請合併定應執行刑，核無不合，應予准許。
  ㈡審酌受刑人所犯如附表編號1、3所示之各罪，均係違反毒品
    危害防制條例之施用毒品罪，犯罪時間介於110年7至10月間
    ，所侵害之法益種類、犯罪情節、手段相似，此部分責任非
    難重複程度較高；而如附表編號2所示之罪，與上開如附表
    編號1、3所示各罪之罪質不同，犯罪時間係於108年7月間，
    亦與上開各罪之犯罪時間不同；又上開各罪所侵犯者，均非
    屬具有不可替代性、不可回復性之個人人身法益（如殺人、
    妨害性自主），兼衡刑罰經濟、責罰相當、刑法第51條第5
    款所定法律之外部界限及其他法律原則等內部界限，就其所
    犯之罪整體評價其應受非難及矯治之程度，爰定其應執行刑
    如主文所示。
  ㈢受刑人所犯如附表編號1、3所示之罪本雖得易科罰金，但因
    與不得易科罰金之如附表編號2所示之罪合併處罰之結果，
    本院於定執行刑時，自不得諭知易科罰金。
　㈣至如附表編號2所示之罪所處「併科罰金」之部分，因本件並
    無刑法第51條第7款所謂「宣告多數罰金」之情形，且聲請
    意旨亦未就此部分聲請定其應執行之刑（聲請意旨未援引刑
    法第51條第7款），是此部分自不生定應執行刑之問題。
　㈤又如附表編號1所示之罪刑，前固已執行完畢，然依上揭說明
    ，本院仍應依法就受刑人判決確定前所犯之數罪定其應執行
    刑，僅於檢察官指揮執行「應執行刑」時，再就上開形式上
    已執行部分予以折抵，末此敘明。
四、依刑事訴訟法第477條第1項，刑法第50條第1項但書、第2項
    、第53條、第51條第5款，裁定如主文。
中　　華　　民　　國　　111 　年　　9 　　月　　15　　日
                  刑事第十一庭  法　官  翁健剛
以上正本證明與原本無異。
如不服本裁定，應於裁定送達後5 日內向本院提出抗告狀。
                                書記官　鄭雨涵
中　　華　　民　　國　　111 　年　　9 　　月　　16　　日
附表：「受刑人甲○○定應執行刑案件一覽表」